高雄高等行政法院簡易判決
　　　　　　　　　　　　　　　　　 94年度簡字第00174號
原　　　告　甲○○
被　　　告　高雄市政府環境保護局
代　表　人　乙○○局長
上列當事人間因廢棄物清理法事件，原告不服高雄市政府中華民
國94年5月13日高市府法一字第0940023268號訴願決定，提起行
政訴訟。本院判決如下：
　　主  文
原告之訴駁回。
訴訟費用由原告負擔。
　　事實及理由
一、緣被告查報人員於民國（下同）93年11月26日在高雄市新興
    區○○○路272號前騎樓樑柱上查獲貼有房屋租售廣告紙，
    其內容為「租售套房，洽：0000000000」，經依廣告紙上刊
    登之電話查證，該電話確實為原告租售房屋之用，被告遂以
    原告違反廢棄物清理法第27條第10款之規定，並依同法第50
    條第3款規定，以94年1月26日高市環局廢處字第41－094－
    010437號處分書裁處原告罰鍰新台幣（下同）1,500元。原
    告不服，提起訴願，經遭駁回；遂提起本件行政訴訟主張：
    憲法第7條在確保法律之平等權利，高雄市街頭到處廣告林
    立，原告在騎樓樑柱上張貼簡易廣告活動，有促進經濟與物
    件流通之效果，憲法第15條、第22條及民法第765條（誤繕
    為第756條）等均有明文保障，且系爭廣告乃遷居空屋，為
    免浪費而張貼之極小廣告，不應處罰或予以警告已足等語，
    爰請求將訴願決定及原處分撤銷。被告則以：查系爭廣告上
    所列電話號碼（0000000000）為原告所租用，已經被告人員
    電話查證，確有租售屋情事，足證原告有利用上揭電話為張
    貼廣告之行為，違規事實洵堪認定，被告推定原告為張貼廣
    告之行為人，而予以處罰，並無違誤。又改制前行政院衛生
    署66年3月10日衛署環字第140175號函釋：「人民因遷居在
    自己原住門首張貼啟事，商店行業因變遷營業或自屋出租，
    在原店或自家門首張貼啟事等，應予不罰，其所指門首含門
    窗及其兩側牆柱，二樓以上者並包括公共使用之大門及其兩
    側門柱。」對於上揭函釋，行政院環境保護署復以93年6月
    18日環署廢字第0930040431號函釋補充：「本案係以人民因
    遷居、變遷營業、自屋出租之條件下，在其門首、原店、自
    家門首張貼下，不予處罰，其張貼目的在於因遷居、變遷營
    業、自屋出租，是以，張貼範圍處所並未包括騎樓，且其他
    徵人啟事或供該場所使用目的之廣告張貼，亦非屬前述函文
    規範之範圍，故於騎樓張貼徵人啟事或供該場所使用目的之
    廣告。仍應依廢棄物清理法相關規定辦理。」查原告並非因
    遷居、變遷營業、自屋出租而在其門首、原店、自家門首張
    貼廣告，依上揭函釋意旨，其張貼廣告之行為，顯非合法。
    況縱其係因變遷營業或自屋出租，亦僅得在原店或自家門首
    張貼啟事，其張貼範圍處所亦不包括騎樓。從而，本件原告
    於騎樓張貼租售屋廣告，顯非合法行為，而有悖於廢棄物清
    理法第27條第10款規定，應予處罰等語，資為抗辯。
二、按「在指定清除地區內嚴禁有下列行為：‧‧‧十、張貼或
    噴漆廣告污染定著物。」、「有下列情形之一者，處新臺幣
    1千2百元以上6千元以下罰鍰：‧‧‧三、為第27條各款行
    為之一。」分別為廢棄物清理法第27條第10款、第50條第3
    款所明定。
三、經查，被告所屬查報人員於93年11月26日在執行巡查時，查
    獲高雄市新興區○○○路272號前騎樓樑柱上貼有房屋租售
    廣告紙，內容為「租售套房，洽：0000000000」，遂拍照存
    證，有稽查照片附原卷可稽；嗣經被告人員向台灣大哥大股
    份有限公司查詢，上開廣告上所載電話號碼確為原告所租用
    ；另依廣告紙上刊登之電話查證結果，受話人為原告，且該
    電話確實為原告租售房屋之用，有查證紀錄影本附訴願卷可
    稽，並為原告所不爭執，則上開廣告顯係原告為租售房屋而
    張貼，洵堪認定。
四、原告雖訴稱高雄市街頭到處廣告林立，系爭廣告乃遷居空屋
    ，為免浪費而張貼之極小廣告，憲法第7條、第15條、第22
    條及民法第765條均有明文保障，被告不應處罰或予以警告
    已足云云；惟查，原告所指高雄市街頭到處廣告林立，核屬
    被告另案有無確實依法執行問題，尚不能以他案是否妥適辦
    理，執為本件應比照援引之論據。亦即縱主管機關未確實依
    法執行有所疏失，尚不影響原告違反廢棄物清理法第27條第
    10款規定之認定結果，因此，原告不得脫免其違章責任；此
    與憲法第7條、第15條、第22條及民法第765條無涉。且原告
    上述違反廢棄物清理法之事實，依法得處1,200元以上6,000
    元以下罰鍰，被告依原告違章之事實，酌處1,500元之罰鍰
    ，適用法律亦無逾越裁量範圍之處，原告所訴各節，並非可
    取。
五、從而，被告以原告違反廢棄物清理法第27條第10款，依同法
    第50條第3款處原告罰鍰1,500元，揆諸前揭規定，洵無違誤
    ，訴願決定予以維持，亦無不合。原告仍執前詞訴請撤銷，
    為無理由，應予駁回。並不經言詞辯論為之。
據上論結，本件原告之訴為無理由，依行政訴訟法第236條、第
233條第1項、第195條第1項後段、第98條第3項前段，判決如主
文。
中　　華　　民　　國　　94　　年　 　7　　月　 29  　 日
                  　    第三庭法　官   簡慧娟
以上正本係照原本作成。
如不服本判決，應於送達後20日內，向本院提出上訴狀並表明上
訴理由，如於本判決宣示後送達前提起上訴者，應於判決送達後
20日內補提上訴理由書（須按他造當事人人數附繕本）。
提起上訴應預繳送達用雙掛號郵票7份（每份34元）。
中　　華　　民　　國　　94　　年　 　7　　月　 29  　 日
　　　　　　　　　　　　　　　書記官   楊曜嘉
附註:
行政訴訟法第235條（第1項、第2項）:
對於適用簡易程序之裁判提起上訴或抗告，須經最高行政法院之
許可。
前項許可，以訴訟事件所涉及之法律見解具有原則性者為限。
